Anderson Escobar Vasco

Desarrollador Fullstack

Soy un profesional en sistemas con 8 años de experiencia en soporte a nivel de software y hardware y desarrollador de aplicaciones con 2 años de experiencia en el área del sector de la salud desempeñando funciones como diseño de aplicaciones web y análisis de datos, con habilidades para el manejo de HTML, CSS, JAVASCRIPT, NODEJS, VUEJS y competencias como atención al detalle, proactivo, orientado a logros y orientación al servicio.

EXPERIENCIA PROFESIONAL

De 03/05/2021 A 01/09/2022 (Medellín) Contacto: Yesika Gomez 3013882157 Omnivida SAS

Desarrollador fullstack

Labores realizadas

Desarrollo de aplicaciones frontend (HTML, CSS, JAVASCRIPT, VUEJS) y backend (NODEJS, NESTJS, TYPEORM). Manejo de consultas en SQLSERVER. Desarrollo de aplicaciones en ZOHO CRM

De 16/12/2018 A 15/06/2019 (Medellín) Contacto: Catalina Echeverry 3045155648 Tigo - Une

Practicas Desarrollo Software Labores realizadas Analisis de informacion y bases de Datos (SQL SERVER), Desarrollo front (HTML, CSS,

JAVASCRIPT)

De 28/10/2019 A 15/03/2021 (Medellín) Contacto: Daniel Londoño

3159282592

Indra

Soporte Técnico Sistemas Nivel 1 y 2 Labores realizadas Soporte tecnico a nivel de software y hardware Nivel 1 y 2 para Grupo Familia.

EDUCACIÓN

Agosto 2019 Itagui, Antioquia Tecnologo Sistemas de Informacion (ADSI)

Sena

CURSOS

2017 Itagui, Ant •

Creacion paginas web JAVASCRIPT Sena

2023 Virtual Curso Profesional de Scrum Platzi

2023 Virtual Curso Vuejs 2

Platzi

Platzi

2023 Virtual Fundamentos De Pruebas De Software



CONTACTO



ander.escobar.vasco@gmail.com



3046319899 - 6045983767



Medellín, Colombia



https://www.linkedin.com/in/anderson-escobar-vasco-868bbb182/

HABILIDADES

HTML

CSS

JAVASCRIPT

• • • •

VUEJS NODEJS

• • •

SQLSERVER

• • •

IDIOMAS

INGLES







